臺灣板橋地方法院刑事判決             100年度易字第2979號
公  訴  人  臺灣板橋地方法院檢察署檢察官
被      告  吳富雄
上列被告因竊盜案件，經檢察官提起公訴（100 年度偵字第1965
4 號），被告於準備程序進行中就被訴事實為有罪之陳述，經詢
問當事人意見，並告知簡式審判程序之旨，改依簡式審判程序審
理，並判決如下：
    主      文
吳富雄犯攜帶兇器竊盜罪，累犯，處有期徒刑玖月。
    事      實
一、吳富雄前於民國95年間，因違反動產擔保交易法案件，經本
    院以94年度簡緝字第4 號判處有期徒刑5 月確定；又因違反
    毒品危害防制條例案件，經臺灣高等法院以95年度上訴字第
    3728號判處有期徒刑10月確定；再因竊盜等案件，經本院以
    94年度訴字第2822號判處有期徒刑1 年2 月、4 月確定；另
    因贓物案件，經本院以95年度簡字第4289號判處有期徒刑4
    月確定。嗣上開案件均經減刑，並裁定定其應執行刑為有期
    徒刑1 年3 月確定，入監執行後，於96年8 月14日縮短刑期
    執畢出監。又其於97年間，因竊盜案件，經臺灣士林地方法
    院以97年度易字第888 號判處應執行有期徒刑1 年6 月確定
    ，入監執行後，於98年9 月16日縮短刑期執畢出監。詎仍不
    知悔改，復於100 年7 月6 日晚間7 時40分許，行經新北市
    三重區○○○路188 號前，見車牌號碼4578-EF 號自用小客
    車停放該址前，竟意圖為自己不法之所有，於同日晚間8 時
    許，持其所有客觀上足以危害人之生命、身體及安全，可供
    兇器使用之玻璃擊破器1 支，擊破上開自用小客車之車窗（
    毀損部分未據告訴）後，開啟車門進入車內，竊取陳惠玲所
    有，置放在上開自用小客車內之行車電腦1 臺（檢察官贅載
    儀表板1 組，業經公訴檢察官當庭刪除），得手後逃逸。嗣
    陳惠玲發覺失竊，報警處理，經警調閱監視錄影畫面後，循
    線查悉上情。
二、案經新北市政府警察局三重分局移請臺灣板橋地方法院檢察
    署檢察官偵查起訴。
    理      由
一、本案被告吳富雄所犯係死刑、無期徒刑、最輕本刑為3 年以
    上有期徒刑以外之罪，亦非高等法院管轄第一審之案件。其
    於準備程序進行中，就前揭被訴事實為有罪之陳述，經告知
    簡式審判程序之旨，並聽取其與公訴人之意見後，本院認無
    不得或不宜改依簡式審判程序進行之情事，爰依刑事訴訟法
    第273 條之1 第1 項、第284 條之1 規定，裁定本案改依簡
    式審判程序審理，合先敘明。
二、上揭犯罪事實，業據被告於警詢及本院審理時供陳明確，核
    與證人即被害人陳惠玲於警詢及偵訊時證述之情節相符，並
    有監視錄影翻拍相片11張及現場圖1 紙在卷可資佐證。足徵
    被告上開任意性之自白與事實相符，應堪採信。本案事證已
    臻明確，被告犯行堪以認定，應依法論科。
三、按刑法第321 條第1 項第3 款之攜帶兇器竊盜罪，係以行為
    人攜帶兇器竊盜為其加重條件，此所謂兇器，其種類並無限
    制，凡客觀上足對人之生命、身體、安全構成威脅，具有危
    險性之兇器均屬之，且祇須行竊時攜帶此種具有危險性之兇
    器為已足，並不以攜帶之初有行兇之意圖為必要（最高法院
    79年臺上字第5253號判例意旨參照）。查本案被告持以實行
    上開竊盜犯行之玻璃擊破器雖未扣案，然該玻璃擊破器足以
    破壞汽車玻璃，顯屬金屬製品，質硬而型尖，在客觀上足以
    危害他人之生命、身體及安全，揆諸上開判例意旨，自屬兇
    器無訛。是核被告所為，係犯刑法第321 條第1 項第3 款之
    攜帶兇器竊盜罪。另被告前於95年間，因違反動產擔保交易
    法案件，經本院以94年度簡緝字第4 號判處有期徒刑5 月確
    定；又因違反毒品危害防制條例案件，經臺灣高等法院以95
    年度上訴字第3728號判處有期徒刑10月確定；再因竊盜等案
    件，經本院以94年度訴字第2822號判處有期徒刑1 年2 月、
    4 月確定；另因贓物案件，經本院以95年度簡字第4289號判
    處有期徒刑4 月確定。嗣上開案件均經減刑，並裁定定其應
    執行刑為有期徒刑1 年3 月確定，入監執行後，於96年8 月
    14日縮短刑期執畢出監。又其於97年間，因竊盜案件，經臺
    灣士林地方法院以97年度易字第888 號判處應執行有期徒刑
    1 年6 月確定，入監執行後，於98年9 月16日縮短刑期執畢
    出監等情，有臺灣高等法院被告前案紀錄表在卷可稽。其於
    受徒刑之執行完畢，5 年以內故意再犯本案有期徒刑以上之
    罪，為累犯，應依刑法第47條第1 項之規定加重其刑。爰審
    酌被告有多次竊盜前科，有臺灣高等法院被告前案紀錄表在
    卷可查，竟不思悔改，以正當途徑獲取財物，率爾竊取他人
    物品，對被害人財產安全、社會治安影響非輕，本應嚴懲；
    惟念其犯後坦承犯行，態度尚可，並斟酌其竊得財物價值、
    被害人損失之程度、犯罪之動機、目的、手段及智識程度等
    一切情狀，量處如主文所示之刑，以示懲儆。另被告持以行
    竊之玻璃擊破器雖為被告所有，惟並未扣案，且被告於本院
    審理時亦稱不知該玻璃擊破器之所在，為免將來執行沒收之
    困難，爰不為沒收之宣告。另扣案之白色麻布手套1 雙、L
    型扳手1 支、鉗子2 支、起子3 支、小型噴燈1 個及萬用工
    具1 把，雖均係被告所有之物，惟上開物品均非違禁物，亦
    非被告本案犯罪所用之物，爰均不為沒收之宣告，併此敘明
    。
據上論斷，應依刑事訴訟法第273 條之1 第1 項、第299 條第1
項前段，刑法第321 條第1 項第3 款、第47條第1 項，判決如主
文。
本案經檢察官黃孟珊到庭執行職務。
中    華    民    國   100    年    9     月    30    日
                  刑事第十三庭    法  官  謝梨敏
上列正本證明與原本無異。
如不服本判決，應於判決送達後10日內敘明上訴理由，向本院提
出上訴狀 (應附繕本) ，上訴於臺灣高等法院。其未敘述上訴理
由者，應於上訴期間屆滿後20日內向本院補提理由書「切勿逕送
上級法院」。
                                  書記官  林怡君
中    華    民    國   100    年    9     月    30    日
附錄本案論罪科刑法條全文：
刑法第321條
犯竊盜罪而有下列情形之一者，處六月以上、五年以下有期徒刑
，得併科新臺幣十萬元以下罰金：
一、侵入住宅或有人居住之建築物、船艦或隱匿其內而犯之者。
二、毀越門扇、牆垣或其他安全設備而犯之者。
三、攜帶兇器而犯之者。
四、結夥三人以上而犯之者。
五、乘火災、水災或其他災害之際而犯之者。
六、在車站、埠頭、航空站或其他供水、陸、空公眾運輸之舟、
    車、航空機內而犯之者。
前項之未遂犯罰之。